Bonjour Je suis Haingotiana ANDRIAMIALISOA

Lot II N 183 D ANALAMAHINTSY 101 ANTANANARIVO (+261) 32 48 148 68 arizoely3011@gmail.com



Compétences

Ayant de l'expérience professionnelle dans le domaine administratif ainsi que dans les centres d'appels, j'ai des connaissances acquises dans les émissions ou réception d'appels, mailing, prise de rdv, chat, vente, assurance et de l'aisance avec la gestion des agendas, la frappe de documents, la saisie des données, mes connaissance sont techniques et relationnelles.

Expérience

Juin 2018

BPO Océan Indien- Océan Call, Ampasanimalo- Télésecrétaire médicale

- Gérer les agendas des médecins.
- Gérer les urgences.
- Prendre les messages pour le médecin et transférer les appels vers les médecins.

Février 2014 à Février 2017

ADM Value, Ivandry- téléconseillère clientèle

- Répondre aux demandes de clients (les produits, les livraisons...) par tchat, mail et téléphone
- Gérer les services après vente, gérer les agendas.

Mai 2009 À Mai 2010

ONG Bel Avenir, Tuléar- Réceptionniste pour l'Hôtel Solidaire de l'ONG Eau de Coco

- Accueillir les clients. Gérer la caisse.
- Gérer les réservations du restaurant et de l'hôtel. Répondre au téléphone, mail.
- Gérer le stock et le personnel.

Formation

Décembre 2008 à Avril 2009

ACEM, Analakely-

Formation professionnelle en comptabilité informatisée

Mars 2008 À Novembre 2008

CNTEMAD, Ankadifotsy-

Communication information et communication des entreprises.